【裁判字號】    99,台上,5061
【裁判日期】    990812
【裁判案由】    違反槍砲彈藥刀械管制條例
【裁判全文】
最高法院刑事判決            九十九年度台上字第五０六一號
上  訴  人  甲○○
上列上訴人因違反槍砲彈藥刀械管制條例案件，不服台灣高等法
院中華民國九十七年十一月十一日第二審判決（九十七年度上訴
字第三二二六號，起訴案號：台灣新竹地方法院檢察署九十六年
度偵字第七四九四號），提起上訴，本院判決如下：
    主  文
原判決撤銷，發回台灣高等法院。
    理  由
本件原審經審理結果，認為上訴人甲○○違反槍砲彈藥刀械管制
條例之犯行罪證明確，因而維持第一審依想像競合犯從一重論上
訴人以未經許可，持有可發射子彈具有殺傷力之槍枝罪，處有期
徒刑參年貳月，併科罰金新台幣拾萬元；及為罰金易服勞役折算
之標準與相關沒收宣告之判決，駁回上訴人在第二審之上訴，固
非無見。
惟按：刑事訴訟法第三百七十一條之不待其陳述逕行判決，以被
告經合法傳喚，而無正當理由不到庭者為限；倘被告係未經合法
傳喚而未到庭，自不得逕行判決。又「送達於在監獄或看守所之
人，應囑託該監所長官為之。」刑事訴訟法第五十六條第二項定
有明文；寄存送達，依刑事訴訟法第六十二條準用民事訴訟法第
一百三十八條第一項之規定，亦係以不能依民事訴訟法第一百三
十六條、第一百三十七條規定為送達者，始得為之。是對在監所
羈押或執行之應受送達人，即應依上開刑事訴訟法第五十六條第
二項之規定而為送達；如以寄存送達方式為送達，並不能發生送
達之效力。卷查，上訴人因違反組織犯罪防制條例案件，自民國
九十七年八月十六日起，被羈押於台灣新竹看守所，迄九十七年
十月二日以羈押原因消滅釋放出所，有台灣高等法院在監在押全
國紀錄表、台灣新竹地方法院九十七年度偵聲字第二三九號刑事
裁定在卷可稽。原審不察，其九十七年十月二十一日審判期日之
傳票，於上訴人上開羈押期間之九十九年九月二十二日，仍依上
訴人位於新竹縣竹東鎮○○里○○路五十一號之住址而為送達，
並因未獲會晤應受送達之本人，亦無受領文書之同居人或受僱人
，而將該傳票寄存於管區派出所以為送達，即遽認上訴人係經合
法傳喚，無正當理由而未於該審判期日到庭，爰不待其陳述逕行
判決，亦有原審卷附送達證書、審判筆錄可稽。揆諸首揭說明，
其所踐行之訴訟程序於法有違，自屬無可維持。上訴意旨執以指
摘，為有理由，應認原判決有撤銷發回更審之原因。
據上論結，應依刑事訴訟法第三百九十七條、第四百零一條，判
決如主文。
中    華    民    國  九十九  年    八    月   十二   日
                      最高法院刑事第九庭
                          審判長法官  邵  燕  玲
                                法官  李  伯  道
                                法官  孫  增  同
                                法官  李  英  勇
                                法官  施  俊  堯
本件正本證明與原本無異
                                      書  記  官
中    華    民    國  九十九  年    八    月   十六   日
                                                      v

司法院資訊處製作；財團法人民間司法改革基金會備份。
